臺灣高雄地方法院高雄簡易庭裁定
111年度雄秩字第130號
移送機關    高雄市政府警察局新興分局
被移送人    廖庠棛



上列被移送人因違反社會秩序維護法案件，經移送機關以民國11
1年8月3日高市警新分偵字第11172646800號移送審理，本院裁定
如下：
    主  文
廖庠棛無正當理由攜帶具有殺傷力之器械，處罰鍰新臺幣貳仟元
。
扣案之柴刀壹把沒入。
    事實理由及證據
一、移送意旨略以：被移送人與訴外人呂仰豐、李勳錩、李治豐
    等人，於民國111年7月22日22時許在高雄市○○區○○○路000號
    前因搭乘計程車先後順序問題與訴外人郭峰成發生糾紛，因
    涉及共同毆打郭峰成之妨害秩序罪及傷害罪刑事案件，經通
    知於民國111年7月23日18時5分許至移送機關高雄市○○區○○○
    路000號中山路派出所調查時(刑事部分另移送臺灣高雄地方
    檢察署偵辦)，其坦承隨身攜帶之背包內放置有柴刀1把(未
    涉及刑事案件)並主動交付予送警方查扣。因認被移送人違
    反社會秩序維護法第63條第1項第1款之規定，爰移請裁處等
    語。
二、按無正當理由攜帶具有殺傷力之器械、化學製劑或其他危險
    物品者，處3日以下拘留或新臺幣3萬元以下罰鍰，社會秩序
    維護法第63條第1項第1款定有明文。本條款之構成要件，須
    行為人客觀上有攜帶具有殺傷力之器械、化學製劑或其他危
    險物品之行為，且該攜帶係無正當理由，因而有危害於社會
    安全之情形，始足當之。亦即，就行為人客觀上攜帶具有殺
    傷力器械之行為，依其攜帶行為之目的，考量行為人攜帶當
    時時間、地點、身分、舉止等因素，據以認定其是否已構成
    本條款之行為。
三、經查，警方於111年7月23日3時35分許接獲110通報在上開地
    點有打架情事發生，經追查後通知被移送人及訴外人呂仰豐
    等人到案，被移送人於同日19時54分許至中山路派出所製作
    筆錄時，坦承其放在呂仰豐之AMU-8765號自小客車上之背包
    內(已由呂仰豐交還被移送人)有柴刀1把等情，業據被移送
    人於警詢時自陳無誤，並與呂仰豐等3人陳述相符，有其等
    警詢筆錄、扣押筆錄、扣押物品目錄表、照片1張足憑，堪
    認屬實。而扣案之柴刀雖非屬槍砲彈藥刀械管制條例所管制
    之刀械，然該刀之刀刃係鋼鐵材質，刀身鋒利，如持之朝人
    揮砍，實足以傷人性命，是該刀核屬具殺傷力之器械甚明。
    被移送人雖辯稱：攜帶刀械是用來防身等語，惟縱有防身需
    求，本有正當、合法之方式可得依循，並無攜帶柴刀之必要
    ，被移送人不思以正當方法處理糾紛，而對於社會大眾之生
    命安全及社會安寧產生危害之虞，尚難認被移送人攜帶上開
    柴刀具有正當理由存在，是核被移送人所為，係犯社會秩序
    維護法第63條第1項第1款之無正當理由攜帶具有殺傷力器械
    之違序行為。爰審酌被移送人所為影響公共秩序之程度，及
    行為後之態度、行為之動機、手段及過程等一切情狀，裁處
    如主文所示之罰鍰。又該扣案之柴刀1把為被移送人所有，
    並供其違反社會秩序維護法行為所用之物，應依社會秩序維
    護法第22條第3項之規定沒入之。
四、依社會秩序維護法第45條第1項、第63條第1項第1款、第22
    條第3項，裁定如主文。
中　　華　　民　　國　　111 　年　　8 　　月　　11　　日
                  高雄簡易庭  法　官    林玉心
以上正本係照原本作成。           
如不服本裁定，得於裁定書送達之翌日起5 日內，以書狀敘述理
由，向本庭提出抗告。
中　　華　　民　　國　　111 　年　　8 　　月　　11　　日
                              書記官    李月君